臺灣臺北地方法院行政訴訟判決　
109年度交字第556號
原      告  楊智宇

被      告  臺北市交通事件裁決所

代  表  人  蘇福智
上列當事人間交通裁決事件，原告不服臺北市交通事件裁決所民
國109年10月12日北市裁罰字第22-A00K6J709號裁決，提起行政
訴訟，本院判決如下：
    主      文
原告之訴駁回。
訴訟費用新臺幣叁佰元由原告負擔。
    事實及理由
一、程序部分：按交通裁決事件之裁判，得不經言詞辯論為之，
    行政訴訟法第237條之7定有明文。其立法理由謂：考量交通
    裁決事件質輕量多，且裁罰金額普遍不高，如卷內事證已臻
    明確，尚須通知兩造到庭辯論，無異增加當事人之訟累，爰
    於本條明定，其裁判得不經言詞辯論為之。查本件為交通裁
    決事件，且其卷內事證已臻明確，爰依首揭規定，不經言詞
    辯論逕為判決，合先敘明。
二、爭訟概要：原告於民國109年9月11日晚間7時17分許，將車
    號0000-00號自用小客車，停放在臺北市○○區○○街00巷0號前
    ，而有「在劃有紅線路段停車」之違規行為，為警當場舉發
    ，復開立臺北市政府警察局109年9月11日掌電字第A00K6J70
    9號舉發違反道路交通管理事件通知單，通知原告於應到案
    日期109年10月11日以前，向被告陳述意見或繳納罰鍰。嗣
    原告於109年9月15日陳述意見，且經被告更新應到案日期為
    109年11月6日；惟被告仍認原告有「在設有禁止臨時停車標
    線處所停車」之違規事實，乃依道路交通管理處罰條例第56
    條第1項第1款，暨違反道路交通管理事件統一裁罰基準及處
    理細則等規定，於109年10月12日以北市裁罰字第22-A00K6J
    709號違反道路交通管理事件裁決，處原告罰鍰新臺幣（下
    同）900元。然原告不服原處分，故向本院提起行政訴訟。
三、原告主張：原告係將車輛停放在自家門口之私人土地，因門
    口水溝工程有些許鋪設到私人土地，水溝範圍與私人土地界
    線不明，致原告車輛輪胎邊緣疑似壓到水溝蓋；然原告車輛
    停放位置為私人土地，非公用之道路範圍，又本件為民眾報
    復性檢舉，有騷擾及侵害隱私之疑慮，爰請求撤銷原處分等
    語。併為聲明：原處分撤銷。
四、被告則以：依交通部94年6月21日交路字第940006793號函釋
    意旨，於劃設有禁止停車線之左、右側道路範圍內均不得停
    車，亦即以路段為管制範圍，非區分標線之左、右側；則本
    件員警係接獲民眾檢舉，到現場發現原告車輛輪胎壓在水溝
    蓋上紅線旁，因該排水溝渠為道路附屬工程，係道路範圍之
    一部，故原告違規事實明確。是被告所為之原處分核無違誤
    ，原告提起本件之訴為無理由等語，資為抗辯。併為聲明：
    原告之訴駁回。
五、爭點：本件舉發程序有無侵害原告隱私等權利？又該路段側
    溝蓋部分是否屬道路範圍？原告有無構成在禁止臨時停車標
    線處所停車之違規？
六、本院之判斷：
　㈠按道路交通管理之稽查，違規紀錄，由交通勤務警察，或依
    法令執行交通稽查任務人員執行之，道路交通管理處罰條例
    第7條第1項定有明文。查本件乃員警接獲民眾檢舉，現場發
    現原告車輛違規停放於禁止停車標線劃設路段（車輛輪胎壓
    於水溝蓋上紅線旁），遂依據違規事實舉發乙節，業據臺北
    市政府警察局大安分局函覆明確；則本件違規雖因民眾向員
    警檢舉而來，但核其程序實為交通勤務警察當場舉發，復此
    處（臺北市○○區○○街00巷0號前）屬供公用之道路，無關個
    人隱私權利之侵害。故員警經民眾檢舉後到場處理，本於交
    通勤務之權責，就原告在禁止臨時停車標線處所停車之違規
    行為，予以當場舉發，所為舉發程序自屬適法。
　㈡再道路，指公路、街道、巷衖、廣場、騎樓、走廊或其他供
    公眾通行之地方；汽車駕駛人停車時，有在禁止臨時停車處
    所停車情形者，處600元以上1,200元以下罰鍰，道路交通管
    理處罰條例第3條第1款、第56條第1項第1款定有明文。而紅
    實線，設於路側，用以禁止臨時停車；禁止臨時停車線，用
    以指示禁止臨時停車路段，以劃設於道路緣石正面或頂面為
    原則，無緣石之道路得標繪於路面上，距路面邊緣以30公分
    為度；本標線為紅色實線，線寬除設於緣石，正面者以緣石
    高度為準外，其餘皆為10公分，復為道路交通標誌標線號誌
    設置規則第149條第1項第1款第5目、第169條第1項、第2項
    所明訂。
　㈢查原告於109年9月11日晚間7時17分許，將車號0000-00號自
    用小客車，停放在臺北市○○區○○街00巷0號前，而有「在劃
    有紅線路段停車」之違規行為，為警當場舉發乙節，有員警
    採證照片為據，復據臺北市政府工務局新建工程處、臺北市
    交通管制工程處、臺北市政府警察局大安分局函覆在案，足
    以信實。觀諸原告車輛停放位置，其車體右側輪胎部分，停
    放在潮州街59巷之側溝蓋上，因此側溝蓋屬臺北市政府工務
    局新建工程處維護管理6.36米寬都市計畫道路範圍，已據該
    處函覆明確，自不問此側溝蓋所在土地係公有或私人土地，
    均應認屬道路範圍之一部，而有道路交通管理處罰條例之適
    用。又潮州街59巷1號前經設置有紅實線，屬禁止臨時停車
    路段，於劃設有禁止停車線之左、右側道路範圍內均不得停
    車，亦即以路段為管制範圍，非區分標線之左、右側；故原
    告車體右側輪胎部分已占用屬道路範圍之側溝蓋，不管其占
    車體比例多寡，抑或有無伸越紅實線，俱構成在禁止臨時停
    車標線處所停車之違規，應擔負本件行政處罰責任。
　㈣是本件程序核屬員警之當場舉發，其在供公用之道路稽查原
    告交通違規行為，無涉原告隱私等權利之侵害，且潮州街59
    巷之側溝蓋屬道路範圍，併可認原告車體右側輪胎部分占用
    此側溝蓋，復該路段經劃設有禁止臨時停車線（紅實線），
    自不問此側溝蓋所在道路土地是否屬公有或私人土地，亦不
    論原告車體占用側溝蓋之比例為何，或者有無伸越紅實線，
    皆構成在禁止臨時停車標線處所停車之違規，應負起違反本
    件行政法上義務之責。
七、綜上所述，原告車輛於109年9月11日晚間7時17分許，停放
    在臺北市○○區○○街00巷0號前，有「在設有禁止臨時停車標
    線處所停車」之違規事實，經警適法當場舉發在案；則被告
    援引道路交通管理處罰條例第56條第1項第1款，暨違反道路
    交通管理事件統一裁罰基準及處理細則等規定，裁處原告罰
    鍰900元，核無違誤。從而，原告訴請撤銷原處分，為無理
    由，應予駁回。
八、本件事證已臻明確，兩造其餘攻擊、防禦方法及舉證，經本
    院審酌後，認對於判決結果不生影響，爰不一一論述，併此
    敘明。
九、依行政訴訟法第237條之8第1項、第98條第1項前段，確定本
    件訴訟費用額為原告已繳之起訴裁判費300元，並判決如主
    文。　　
中　　華　　民　　國　　110 　年　　1 　　月　　8 　　日
　　　　　　　　　行政訴訟庭　  法　官　黃翊哲
上為正本係照原本作成。
如不服本判決，應於判決送達後20日內，向本院提出上訴狀（含
上訴理由，應表明原裁判所違背之法令及其具體內容，或依訴訟
資料可認為原裁判有違背法令之具體事實），並繳納上訴裁判費
750元；其未表明上訴理由者，應於提出上訴後20日內向本院補
提理由書，逾期未提出者，毋庸命補正，即得逕以裁定駁回之。
中　　華　　民　　國　　110 　年　　1 　　月　　8 　　日
  　　　　　　　　　　　　　　　書記官　林郁芩